【裁判字號】    97,上易,2937
【裁判日期】    971230
【裁判案由】    竊盜
【裁判全文】
臺灣高等法院刑事判決                97年度上易字第2937號
上  訴  人  臺灣臺北地方法院檢察署檢察官
被      告  乙○○
                    現於臺灣新店戒治所
上列上訴人因竊盜案件，不服臺灣臺北地方法院97年度易字第
2191號，中華民國97年10月17日第一審判決（起訴案號：臺灣臺
北地方法院檢察署97年度偵字第14234號），提起上訴，本院判
決如下：
    主  文
上訴駁回。
    事  實
一、乙○○意圖為自己不法之所有，於民國九十七年三月十一日
    凌晨某時，在臺北市信義區○○○路○段五五三巷內，徒手
    （起訴書誤載為持不明器具）敲破、損壞甲○○所有、停放
    在路旁之車號二Ｎ—一二八一號自用小客車之右前車窗玻璃
    （毀損部分未據告訴），入內竊取甲○○所有、置於該車右
    前座置物箱內之衛星導航機一台，得手後逃逸。嗣經甲○○
    於同日上午七時許發覺遭竊而報警處理，為警將該車右前座
    墊上之光碟片塑膠盒面採得之指紋送驗結果，與乙○○右中
    指指紋相符，始悉上情。
二、案經臺北市政府警察局信義分局報請臺灣臺北地方法院檢察
    署檢察官偵查起訴。
    理  由
一、前揭事實，業據被告乙○○於本院審理時坦承不諱，核與證
    人即被害人甲○○於警詢及偵查中指證情節相符，並有臺北
    市政府警察局信義分局刑案現場勘查報告、內政部警政署刑
    事警察局九十七年四月九日刑紋字第０九七００四九四八五
    號鑑驗書及現場照片附卷可稽。本件事證明確，被告犯行洵
    堪認定，應予依法論科。
二、核被告所為，係犯刑法第三百二十條第一項之竊盜罪。原審
    以被告罪證明確，適用刑法第三百二十條第一項，並審酌被
    告素行，且正值壯年，不思正途取財，竟下手行竊，惟所得
    財物價值不高，犯後坦承犯行，並已與被害人達成和解，賠
    償其損害等一切情狀，量處拘役三十日，如易科罰金以新台
    幣一千元折算一日，其認事用法並無違誤。公訴人上訴意旨
    以被害人車窗具有一定厚度，被告當無法以徒手為之，認係
    犯加重竊盜罪云云，惟現場既無任何行竊工具，自不得臆測
    而推定被告犯有加重竊盜行為，其上訴尚難認有理由，應予
    駁回。
據上論斷，應依刑事訴訟法第368條，判決如主文。
本案經檢察官郭啟東到庭執行職務。
中    華    民    國    97    年    12    月    30    日
                  刑事第八庭審判長法  官  鄭文肅
                                  法  官  楊貴志
                                  法  官  蔡光治
以上正本證明與原本無異。
不得上訴。
                                  書記官  陳韋杉
中    華    民    國    97    年    12    月    30    日
附錄本案論罪科刑法條全文：
中華民國刑法第320條
（普通竊盜罪、竊佔罪）
意圖為自己或第三人不法之所有，而竊取他人之動產者，為竊盜
罪，處5年以下有期徒刑、拘役或5百元以下罰金。
意圖為自己或第三人不法之利益，而竊佔他人之不動產者，依前
項之規定處斷。
前二項之未遂犯罰之。


司法院資訊處製作；財團法人民間司法改革基金會備份。
